臺灣桃園地方法院刑事判決　　　　　　　　　　　　　九十一年度易字第九六二號
　　公　訴　人　臺灣桃園地方法院檢察署檢察官
　　被　　　告　卯○○
右列被告因竊盜等案件，經檢察官提起公訴（九十一年度偵字第一五八二號），本院
判決如左：
        主  文
卯○○連續攜帶兇器竊盜，處有期徒刑壹年伍月，並於刑之執行前，令入勞動場所強
制工作參年。扣案剪刀貳把均沒收。
    事  實
一、卯○○前於民國八十八年間因犯十七件竊盜案件，經本院以八十八年度易字第二
    一八七號判決判處有期徒刑一年十月，甫於九十年十一月十六日縮短刑期假釋出
    獄，猶不知悔改，再犯後述之竊盜罪，顯有犯罪之習慣。其基於意圖為自己不法
    所有之概括犯意，連續自九十年十二月中旬某日起至九十一年一月二十九日止，
    於附表一編號一至編號十一所示之時間、地點，多次以附表一所示之犯罪方式，
    或攜帶其所有質地堅硬、客觀上足供兇器使用之剪刀二把，以破壞汽車門鎖再入
    內竊取被害人置於汽車內財物，或以其所有之鑰匙開啟機車車鎖而竊盜機車，先
    後竊取如附表一所示各被害人財物，而於九十一年一月二十九日凌晨三時十分許
    ，在桃園縣楊梅鎮○○街一０八號地下室停車場內，以前開剪刀二把破壞如附表
    一編號八至編號十一所示汽車門鎖進入車內行竊，竊取各被害人置於汽車內之財
    物得手後，旋經警當場查獲其手持裝有竊盜所得贓物（大部分贓物已由被害人領
    回）之提袋，並扣得上開行竊用之剪刀二把，並循線查知如附表一編號一至七之
    竊盜犯行。
二、案經桃園縣警察局楊梅分局報請臺灣桃園地方法院檢察署檢察官偵查起訴。
    理  由
一、訊據被告卯○○對於右揭犯罪事實均坦承不諱，核與被害人申○○、乙○○、丑
    ○○、酉○○、戌○○、亥○○、甲○○、丙○○、宙○○、黃鈴娟、辰○○等
    人於警訊中所指述被竊之情節相符，並有被害人申○○、酉○○、戌○○、亥○○、甲○○、丙○○、宙○○、黃鈴娟、辰○○等人所分別出具之贓物領據、現
    場與贓物照片共十二張在卷可稽，且有被告所有供作案用之剪刀二把扣案可資證
    明。又扣案之被告所有供作案用之剪刀二把，其質地堅硬，如以之戳刺人之身體
    ，將致人體受傷，或甚至喪命，其客觀上確足以對人之生命、身體之安全構成威
    脅，而具有危險性，自屬刑法第三百二十一條第一項第三款規定之兇器。是本件
    事證明確，被告犯行已堪認定，應予依法論科。
二、核被告所為如附表一所示之十一件竊盜犯行，除編號七係犯刑法第三百二十條第
    一項第一款竊盜罪，餘十件竊盜犯行均係犯刑法第三百二十一條第一項第三款之
    攜帶凶器竊盜罪。又被告於為附表一所示之竊盜（編號七除外）犯行時，同時以
    扣案之二把剪刀破壞汽車門鎖，而被害人酉○○（編號四）、戌○○（編號五）
    、亥○○（編號六）等三人於警訊中已表示要對被告提出告訴，是被告尚犯刑法
    第三百五十四條之毀損罪，被告此部分之犯行雖未據公訴人起訴，惟此與前開經
    公訴人起訴，並經本院認定有罪之竊盜犯行間有方法、結果之牽連關係，屬裁判
    上一罪之關係，自為起訴效力所及，基於審判不可分之原則，本院自應加以審酌
    ，附此敘明。被告多次竊盜、毀損他人物品之犯行，因時間緊接，犯罪手法相似
    ，觸犯犯罪基本構成要件相同之罪名，顯係基於概括之犯意反覆為之，均為連續
    犯，應依刑法第五十六條之規定，分別從一情節較重者論以刑法第三百二十一條
    第一項第三款之攜帶凶器竊盜罪，及以一連續毀損他人物品罪論，並分別依法加
    重其刑。再被告所犯前開連續攜帶凶器竊盜罪與連續毀損他人物品罪間，有方法
    、結果之牽連關係，應從重論以連續攜帶凶器竊盜罪。爰審酌被告年輕力盛，不
    知努力上進，且於九十年十一月十六日始因執行前揭八十八年竊盜案件所宣告之
    刑而假釋出獄，竟猶不知警惕，仍在居家附近四處行竊，惟念其所竊財物之價值
    不高，且於本院審理中已坦承前開竊盜犯行，尚知悔悟等一切情狀，量處如主文
    所示之刑。又被告於八十八年間因犯十七件竊盜案件（犯罪時間為八十八年八月
    十二日至同年九月九日），經本院以八十八年度易字第二一八七號判決判處有期
    徒刑一年十月，甫於九十年十一月十六日縮短刑期假釋出獄，有臺灣高等法院被
    告全國前案紀錄表、本院法務部在監在押資料表各一份在卷可稽，被告於假釋出
    獄一個月左右即又在二個半月之時間連續竊盜十一件，被告顯有犯罪之習慣，應
    依竊盜犯贓物犯保安處分條例第三條第一項第一款規定，於本件宣告刑執行前，
    令入勞動場所強制工作三年。扣案剪刀二把，被告坦承為其所有，且係供如附表
    一所示（編號七除外）竊盜（破壞汽車門鎖）所用之物，應依刑法第三十八條第
    一項第二款規定宣告沒收，至被告用以竊取如附表一編號七所示車號ＢＷＴ－１
    ０７號機車所用之鑰匙一把，因未扣案且查無證據證明尚存在，為免將來執行困
    難，爰不予宣告沒收。
三、至公訴人起訴意旨另以被告基於概括之犯意，於附表二編號一至編號十八所示時
    地竊取如附表所示之財物，涉有刑法第三百二十一條第一項第三款之竊盜罪嫌，
    而查公訴人認被告有如附表二所示之竊盜犯行，乃係以：前開犯罪事實，業據被
    告於警詢時已供陳明確，並以衡諸經驗法則，當事人或證人於案發時之供述較少
    權衡利害得失或受他人之干預，較之事後翻異之詞為可信，故除非有事證可證明
    當事人或證人嗣後更異之詞與事實相符或其初供係屬虛偽者，自不得任意捨棄初
    供而不採（最高法院八十二年度台上字第五三一一號、八十三年度台上字第三二
    四三號判決要旨參照），而查被告於本署初詢時供稱：「（問：為何承認？）我
    是被刑求。」、「（問：有無傷痕？）沒有。」，則本案既查無事證可資佐證被
    告事後翻異之詞，其所辯前揭情詞即無足採，而應以其於警訊中及先前之數次偵
    訊時所為明確供述較為可採。且證人即該案查獲被告之警員余鎮良亦到署結證：
    我到現場看到被告拿二袋東西，我就帶他回住處拿證件，所有贓、證物均在袋子
    裡查獲的等語，而證人即接辦員警柯建同亦到署結證稱：是被告帶我們去各地點
    指認，借提後還有帶他至現場等各情無誤，又警察人員為依法令從事治安維護工
    作之人，對被告並無主觀之好惡，更無任何怨隙，衡諸常情，應無故入被告於罪
    之動機，從而在無積極證據堪認證人即承辦警員所證為虛妄之情況下，其證言應
    屬可信。又參之被告當時係在如附表一所示小客車之車旁遭警查獲，其身旁又有
    如附表二所示失竊財物一節，被告空言否認所涉前揭竊盜犯行，應無可取為其論
    據。然按犯罪事實應依證據認定之，無證據不得推定其犯罪事實，又被告之自白
    ，不得作為有罪判決之為一證據，仍應調查其他必要之證據，以察其是否與事實
    相符，分別為刑事訴訟法第一百五十四條、第一百五十六條第二項所明文規定；
    又事實之認定，應憑證據，如未能發現相當證據，或證據不足以證明，自不能以
    推測或擬制之方法，以為裁判基礎，亦有最高法院四十年台上字第八六號判例可
    供參照。經查：本案被告於九十一年二月八日，由桃園縣楊梅分局楊梅派出所借
    提所製作之警訊筆錄雖記載其曾犯如附表二所示之竊盜，然被告於九十一年二月
    八日檢察官偵訊時即已否認其警訊筆錄為真，於本院訊問時亦堅決否認有何如附
    表二所示之竊盜犯行，辯稱伊除以其所有之鑰匙竊取如附表一編號七所示之機車
    外，均是以扣案之剪刀二把破壞汽車之門鎖，再進入汽車內竊取物品，不曾破壞
    他人汽車玻璃而行竊，且未曾竊取他人汽車內之安全座椅或行動電話，也不曾竊
    取汽車音響或ＣＤ音響主機及ＣＤ換片箱，因他自己已經有行動電話，汽車音響
    很難拆，伊未行竊如附表二所示之汽車等語，顯與警訊內容不符，是其警訊中之
    自白是否為真即不無探究之必要，經查：（一）附表二所示十八位被害人之警訊
    筆錄，除編號五、八之被害人壬○○、丁○○等二人認領高速公路回數票為渠等
    所失竊之物外，餘被害人之失竊物品均未在被告身上或住處尋獲，而查被害人壬○○於警訊中所指述被竊之情形係「後車門三角窗玻璃遭打破，車內財物被竊，
    損失兒童安全座椅一張、零錢四百元、高速公路回數票一本及車內線路遭破壞」
    ，被害人丁○○則指述其被竊取汽車音響一台、高速公路回數票十一張云云，然
    依一般經驗判斷，汽車駕駛人於購買高速公路回數票時，甚少有人會將回數票之
    號碼記下，且回數票上並無任何足資識別所有人之記載，被害人壬○○、丁○○
    雖各出具贓物領據領回高速公路回數票八張、十一張，然既未於被告身上或其住
    處尋獲有渠二人之其他失竊物品，且渠並未指出其等失竊之高速公路回數票有何
    與他人不同之處，尚難認其二人所指認即為真實無誤（況如附表一編號一、二所
    示被害人失竊之高速公路回數票均未具領），是尚難僅以被害人壬○○、丁○○
    於警訊中曾領取高速公路回數票即遽認如附表二所示之竊案均為被告所為。（二
    ）又附表二編號二之被害人午○○於警訊中係稱其小貨車內財物於九十年間遭竊
    ，詳細時間不記得，公訴意旨竟認其失竊時間為九十年十一月二十日，此顯屬有
    誤，而被告於九十年十一月十六日始假釋出獄，被害人既無從指出其遭竊之切確
    時間，亦未於被告身上或其住處尋獲有其失竊物品，自不得遽臆測被告竊取被害
    人午○○之財物。（三）再如附表二編號三、四、五、九、十一、十二、十四所
    示之被害人彭勝祥、戊○○、壬○○、黃○○、寅○○、玄○○、癸○○（編號
    十三之被害人巳○○之財物係於癸○○之汽車內失竊），渠均指述騎汽車玻璃遭
    擊破，顯與被告所自承其均係以扣案剪刀二把破壞汽車門鎖在進入車內行竊之犯
    罪手法不同，且未於被告身上或其住處尋獲有渠等之失竊物品，尚難僅以渠等之
    警訊筆錄作為被告不利認定之證據。（四）次查，本案承辦警員於查獲當時曾帶
    被告回去其住處尋找贓物，然未於被告住處查獲任何本案之汽車音響、ＣＤ音響
    主機、ＣＤ換片箱、行動電話及他人之存摺、金融卡與汽機車型、駕照等物品，
    亦即未於被告住處尋獲如附表二所示竊案之失竊物品，該些被害人亦無人指認被
    告即為行竊其財物之人，自難將渠等於警訊中之指述逕採為被告不利認定之依據
    。（五）至證人即本案承辦警員柯建同於檢察官九十一年四月二十四日偵訊中雖
    證稱：漢昌街之部分係被告指稱，自強街部分也是他帶我們去找的，借提後還有
    帶他至現場，被竊財物均在他的袋子找到等語，惟如前所述，附表二所示被害人
    失竊之財物均未於被告身上或住處尋獲，證人之證言即有瑕疵，自難採為被告不
    利認定之依據。（六）綜上所述，被告於警訊中之自白顯然欠缺其他積極之證據
    足以補強，尚難認與事實相符。此外，已查無其他足資證明確有竊取如附表二所
    示被害人財物之積極證據，被告上開竊盜犯嫌均屬不能證明，惟公訴人既認附表
    二所示犯嫌與本案論科之竊盜犯行有連續犯裁判上一罪關係，爰不另為無罪之諭
    知。
據上論斷，應依刑事訴訟法第二百九十九條第一項前段，刑法第五十六條、第三百二
十一條第一項第三款、第三百五十四條、第五十五條、第三十八條第一項第二款、竊
盜犯贓物犯保安處分條例第三條第一項第一款、第四條、第五條一項前段，判決如主
文。
本案經檢察官何嘉仁到庭執行職務
中      華      民      國    九十一    年      八      月      五      日
                                  臺灣桃園地方法院刑事第六庭
                                      法  官  林  春  鈴
右正本證明與原本無異。
如不服本判決，應於判決送達後十日內向本院提出上訴狀( 應附繕本 )，上訴於
臺灣高等法院。
                                      書記官  江  世  亨
中        華        民        國   九十一   年   八   月    六    日
附表一：
┌──┬────┬─────┬──────┬───┬───────┬───
│編號│時   間 │ 地    點 │犯 罪 方 式 │被害人│失竊物品      │備  註
├──┼────┼─────┼──────┼───┼───────┼───
│一  │90年12月│桃園縣楊梅│以剪刀破壞Ｍ│申○○│高速公路回數票│ＣＤ唱
│    │中旬某日│鎮○○街一│Ｋ－０４００│      │、藥品一瓶、Ｃ│片、筆
│    │        │０八號前  │號汽車門鎖，│      │Ｄ唱片二片、筆│記本均
│    │        │          │進入車內行竊│      │記本一本      │已領回
├──┼────┼─────┼──────┼───┼───────┼───
│二  │90年12月│桃園縣楊梅│以剪刀破壞Ｌ│乙○○│高速公路回數票│無法指
│    │下旬某日│鎮○○街旁│Ｈ－２９７９│      │九張、現金零錢│認，未
│    │        │          │號汽車門鎖，│      │約七佰元、    │領回
│    │        │          │進入車內行竊│      │              │
├──┼────┼─────┼──────┼───┼───────┼───
│三  │91年01月│桃園縣楊梅│以剪刀破壞Ｎ│丑○○│現金零錢約七佰│無法指
│    │26日    │鎮○○路一│４－０４１號│      │元            │認，未
│    │        │０三巷二號│汽車門鎖，進│      │              │領回
│    │        │前        │進入車內行竊│      │              │
├──┼────┼─────┼──────┼───┼───────┼───
│四  │91年01月│桃園縣楊梅│以剪刀破壞Ｌ│酉○○│現金銅板數枚、│公司印
│    │27日二十│鎮○○街二│Ａ－６１７０│      │公司印鑑三枚、│鑑、個
│    │時五十分│四號前    │號汽車門鎖，│      │個人印鑑二枚、│人印鑑
│    │許      │          │進入車內行竊│      │未使用郵票六枚│、郵票
│    │        │          │            │      │              │均領回
├──┼────┼─────┼──────┼───┼───────┼───
│五  │91年01月│桃園縣楊梅│以剪刀破壞５│戌○○│現金銅板約二佰│水果芭
│    │27日二十│鎮○○街三│Ｆ－１９６３│      │元、５Ｆ－１９│樂一顆
│    │一時許  │一號對面路│號汽車門鎖，│      │６３汽車行照、│
│    │        │旁        │進入車內行竊│      │保險卡、水果一│
│    │        │          │            │      │箱            │
├──┼────┼─────┼──────┼───┼───────┼───
│六  │91年01月│桃園縣楊梅│以剪刀破壞Ｃ│亥○○│一字起子二支、│一字起
│    │27日二十│鎮○○街三│Ｏ－１３８５│      │黑色膠帶一捲  │子、膠
│    │一時許  │一號對面路│號汽車門鎖，│      │              │帶均已
│    │        │旁        │進入車內行竊│      │              │領回
├──┼────┼─────┼──────┼───┼───────┼───
│七  │91年01月│桃園縣楊梅│以所自有之機│甲○○│ＢＷＴ－１０７│機車已
│    │28日凌晨│鎮○○街一│車鑰匙開啟Ｂ│      │機車一部      │領回
│    │某時    │一三號前  │ＷＴ－１０７│  │              │
│    │        │          │號機車電門鎖│      │              │
│    │        │          │，竊取機車  │      │              │
├──┼────┼─────┼──────┼───┼───────┼───
│八  │91年01月│桃園縣楊梅│以剪刀破壞Ｋ│丙○○│電動刮鬍刀一支│起子二
│    │29日凌晨│鎮○○街一│Ｚ－２０１０│      │、零錢約四、五│支已領
│    │三時三十│０八號地下│號汽車門鎖，│      │十元、起子二支│回
│    │分許    │室停車場  │進入車內行竊│      │、香菸三包    │
├──┼────┼─────┼──────┼───┼───────┼───
│九  │91年01月│桃園縣楊梅│以剪刀破壞Ｍ│宙○○│衣服六件、扇子│衣服、
│    │29日凌晨│鎮○○街一│Ｉ－４５１０│      │五支、玉佩一個│扇子、
│    │三時三十│０八號地下│號汽車門鎖，│      │、女用皮鞋一雙│玉佩、
│    │分許    │室停車場  │進入車內行竊│      │、文具一批    │皮鞋均
│    │        │          │            │      │              │已領回
├──┼────┼─────┼──────┼───┼───────┼───
│十  │91年01月│桃園縣楊梅│以剪刀破壞Ｆ│黃鈴娟│高速公路回數票│均已領
│    │29日凌晨│鎮○○街一│８－９０１７│      │十一張、鑰匙七│回
│    │三時三十│０八號地下│號汽車門鎖，│      │支、高梁酒一瓶│
│    │分許    │室停車場  │進入車內行竊│      │、外套大衣一件│
├──┼────┼─────┼──────┼───┼───────┼───
│十一│91年01月│桃園縣楊梅│以剪刀破壞Ｊ│辰○○│高速公路回數票│鑰匙、
│    │29日凌晨│鎮○○街一│Ｇ－６６６０│      │面額三十八元十│口味兒
│    │三時三十│０八號地下│號汽車門鎖，│      │九張、鑰匙十四│均已領
│    │分許    │室停車場  │進入車內行竊│      │支、口味兒一瓶│回
└──┴────┴─────┴──────┴───┴───────┴───
附表二：
┌──┬────┬──────┬───────┬────────┬───┐
│編號│時   間 │ 地      點 │犯  罪  方  式│ 被  竊  財  物 │被害人│
├──┼────┼──────┼───────┼────────┼───┤
│一  │90年11月│楊梅鎮中山南│破壞車門車窗，│新台幣零錢三佰元│未○○│
│    │20日    │路六００號前│以徒手方式行竊│、汽機車駕照    │      │
├──┼────┼──────┼───────┼────────┼───┤
│二  │90年11月│楊梅鎮○○路│破壞車門車窗，│新台幣零錢二佰元│午○○│
│    │20日    │125巷76號   │以徒手方式行竊│                │      │
├──┼────┼──────┼───────┼────────┼───┤
│三  │90年12月│楊梅鎮○○路│破壞車門車窗，│新台幣零錢數目不│彭勝祥│
│    │06日    │一五九號前  │以徒手方式行竊│詳              │      │
├──┼────┼──────┼───────┼────────┼───┤
│四  │90年12月│楊梅鎮○○路│破壞車門車窗，│破壞門窗，無任何│戊○○│
│  │中      │一三五號前  │以徒手方式行竊│財物損失        │      │
├──┼────┼──────┼───────┼────────┼───┤
│五  │91年01月│楊梅鎮○○街│破壞車門車窗，│新台幣零錢四佰元│壬○○│
│    │04日    │九號前      │以徒手方式行竊│、高速公路回數票│      │
├──┼────┼──────┼───────┼────────┼───┤
│六  │91年01月│楊梅鎮○○街│破壞車門車窗，│新台幣零錢約五佰│天○○│
│    │08日    │二號佛堂前  │以徒手方式行竊│五十元、CD音響主│      │
│    │        │            │              │機、CD換片箱、擴│      │
│    │        │            │              │大機            │      │
├──┼────┼──────┼───────┼────────┼───┤
│七  │91年01月│楊梅鎮○○街│破壞車門車窗，│CD音響主機、CD換│子○○│
│    │08日    │二號佛堂前  │以徒手方式行竊│片箱            │      │
│    │        │            │              │                │      │
├──┼────┼──────┼───────┼────────┼───┤
│八  │91年01月│楊梅鎮○○街│破壞車門車窗，│高速公路回數票、│丁○○│
│    │08日    │十四號前    │以徒手方式行竊│汽車音響主機    │      │
├──┼────┼──────┼───────┼────────┼───┤
│九  │91年01月│楊梅鎮○○街│破壞車門車窗，│皮包被竊、車內被│黃○○│
│    │11日    │十二號地下室│以徒手方式行竊│破壞無財物損失  │      │
├──┼────┼──────┼───────┼────────┼───┤
│十  │91年01月│楊梅鎮○○街│破壞車門車窗，│新台幣現金三萬元│地○○│
│    │11日    │十二號地下室│以徒手方式行竊│左右            │      │
├──┼────┼──────┼───────┼────────┼───┤
│十一│91年01月│楊梅鎮○○街│破壞車門車窗，│車門遭破壞，無任│寅○○│
│    │11日    │十二號前    │以徒手方式行竊│何財物損失      │      │
├──┼────┼──────┼───────┼────────┼───┤
│十二│91年01月│楊梅鎮○○街│破壞車門車窗，│行動電話一支    │玄○○│
│    │11日    │十二號前    │以徒手方式行竊│                │      │
├──┼────┼──────┼───────┼────────┼───┤
│十三│91年01月│楊梅鎮○○路│破壞車門車窗，│行動電話一支、新│巳○○│
│    │22日    │一四七號前  │以徒手方式行竊│台幣一萬零五百  │      │
├──┼────┼──────┼───────┼────────┼───┤
│十四│91年01月│楊梅鎮○○路│破壞車門車窗，│新台幣二千元整  │癸○○│
│    │22日    │一四七號前  │以徒手方式行竊│                │      │
├──┼────┼──────┼───────┼────────┼───┤
│十五│91年01月│楊梅鎮○○路│破壞車門車窗，│CD音響主機      │庚○○│
│    │25日    │四九號前    │以徒手方式行竊│                │      │
├──┼────┼──────┼───────┼────────┼───┤
│十六│91年01月│楊梅鎮一０九│破壞車門車窗，│新台幣零錢約四百│己○○│
│    │27日    │號前        │以徒手方式行竊│元左右、CD換片箱│      │
├──┼────┼──────┼───────┼────────┼───┤
│十七│91年01月│楊梅鎮○○街│破壞車門車窗，│新台幣1200元整  │宇○○│
│    │27日    │二十九號前  │以徒手方式行竊│                │      │
├──┼────┼──────┼───────┼────────┼───┤
│十八│91年01月│楊梅鎮○○街│破壞車門車窗，│飲料三箱        │辛○○│
│    │28日    │二七號前    │以徒手方式行竊│                │      │
└──┴────┴──────┴───────┴────────┴───┘
附錄論罪科刑法條之依據：
刑法第三百二十一條
犯竊盜罪而有左列情形之一者，處六月以上五年以下有期徒刑：
一、於夜間侵入住宅或有人居住之建築物、船艦或隱匿其內而犯之者。
二、毀越門扇、牆垣或其他安全設備而犯之者。
三、攜帶兇器而犯之者。
四、結夥三人以上而犯之者。
五、乘火災、水災或其他災害之際而犯之者。
六、在車站或埠頭而犯之者。
前項之未遂犯罰之。
